臺灣新竹地方法院民事裁定  
110年度監宣字第270號
聲  請  人  范木生  
相  對  人  范鄧蘭香
關  係  人  范秋霖  
            范東雄  
            范碧紜  
上列當事人間請求聲請處分受監護人不動產事件，本院裁定如下
：      
    主    文
一、准聲請人代為處分相對人范鄧蘭香所有新竹縣○○市○○段○○○
    地號土地，所得款項應存入相對人范鄧蘭香名下金融機構帳
    戶。
二、聲請程序費用由相對人負擔。
    理    由
一、聲請意旨略以：相對人前經本院宣告為受監護宣告之人，並
    選定聲請人為監護人、指定關係人范秋霖為會同開具財產清
    冊之人。相對人日常生活開支每月達新臺幣（下同)4、5萬
    元至10萬元，多係由其子女借貸因應，相對人所有之新竹縣
    ○○市○○段000地號土地並非其現居地，其上亦無任何建物，
    將之出售可支應相對人日常生活所需，爰請求准聲請人代相
    對人處分新竹縣○○市○○段000地號土地等語。
二、按監護人對於受監護人之財產，非為受監護人之利益，不得
    使用、代為或同意處分。監護人為下列行為，非經法院許可
    ，不生效力：（一）代理受監護人購置或處分不動產。（二
    ）代理受監護人，就供其居住之建築物或其基地出租、供他
    人使用或終止租賃。監護人不得以受監護人之財產為投資。
    但購買公債、國庫券、中央銀行儲蓄券、金融債券、可轉讓
    定期存單、金融機構承兌匯票或保證商業本票，不在此限，
    民法第1101條定有明文。而該條規定依民法第1113條規定，
    準用於成年人之監護。
三、經查，聲請人前揭主張之事實，經本院調取109年度監宣字
    第308號卷宗，確認聲請人及本院指定之會同開具財產清冊
    人已陳報相對人之財產清冊，查核無訛。本院審酌相對人日
    常生活起居均仰賴他人照顧，有長期支出照護費用之需求，
    是倘處分相對人所有新竹縣○○市○○段000地號土地，所得價
    金對於相對人所需醫療、照護費用確有相當之挹注，且關係
    人等均到庭同意聲請人本件聲請。從而，聲請人聲請許可處
    分相對人所有如主文所示不動產，應係為受監護人之利益而
    為，於法尚無不合，應予准許。
四、末按監護人應以善良管理人之注意，執行監護職務。又監護
    人於執行監護職務時，因故意或過失，致生損害於受監護人
    者，應負賠償之責。且法院於必要時，得命監護人提出監護
    事務之報告、財產清冊或結算書，檢查監護事務或受監護人
    之財產狀況，民法第1113條準用同法第1100條、第1109條第
    1項、第1103條第2項規定均有明定，則本件聲請人代相對人
    處分如主文所示之不動產，就處分所得之金錢，應全數存入
    相對人名下帳戶，並應妥適管理，使用於受監護宣告之人照
    護所需費用，不得挪為己用。又聲請人應於處分不動產後30
    日內，提出監護事務之報告及變動後之財產清冊，陳報本院
    ，以維相對人之利益。
五、依家事事件法第164條第2項規定，裁定如主文。
中　　華　　民　　國　　110 　年　　10　　月　　18　　日
                  家事法庭　法  官　林宗穎　　    
以上正本係照原本作成。
如對本裁定抗告須於裁定送達後10日內向本院提出抗告狀。
中　　華　　民　　國　　110 　年　　10　　月　　19　　日
                            書記官  嚴翠意